臺灣新北地方法院民事裁定
111年度消債清字第89號
聲  請  人  
即  債務人  沈秀連  
代  理  人  郭宜甄(法扶律師)                    
相  對  人
即  債權人  台北富邦商業銀行股份有限公司

法定代理人  陳聖德  


相  對  人
即  債權人  國泰世華商業銀行股份有限公司

法定代理人  郭明鑑  


相  對  人
即  債權人  兆豐國際商業銀行股份有限公司

法定代理人  張兆順  
代  理  人  林勵之  
相  對  人
即  債權人  花旗(台灣)商業銀行股份有限公司

法定代理人  莫兆鴻  
相  對  人
即  債權人  滙豐(台灣)商業銀行股份有限公司

法定代理人  陳紹宗  
相  對  人
即  債權人  聯邦商業銀行股份有限公司

法定代理人  林鴻聯  
代  理  人  鄭伊舒  
相  對  人
即  債權人  遠東國際商業銀行股份有限公司

法定代理人  侯金英  
相  對  人
即  債權人  元大商業銀行股份有限公司

法定代理人  翁健    
相  對  人
即  債權人  永豐商業銀行股份有限公司

法定代理人  陳嘉賢  
相  對  人
即  債權人  玉山商業銀行股份有限公司

法定代理人  黃男州  
相  對  人
即  債權人  台新國際商業銀行股份有限公司

法定代理人  尚瑞強  


相  對  人
即  債權人  中國信託商業銀行股份有限公司

法定代理人  利明献  


相  對  人
即  債權人  滙誠第一資產管理股份有限公司

法定代理人  莊仲沼  
相  對  人
即  債權人  萬榮行銷股份有限公司

法定代理人  呂豫文  


相  對  人
即  債權人  第一金融資產管理股份有限公司

法定代理人  施志調  
代  理  人  楊絮如  
相  對  人
即  債權人  滙誠第二資產管理股份有限公司

法定代理人  莊仲沼  

上列當事人因消費者債務清理事件聲請清算，本院裁定如下：
    主  文
聲請人沈秀連自中華民國111 年6 月27日上午11時起開始清算程
序，並同時終止清算程序。
    理  由
一、按本條例所稱消費者，指五年內未從事營業活動或從事小規
    模營業活動之自然人。前項小規模營業指營業額平均每月新
    臺幣二十萬元以下者。前項所定數額，司法院得因情勢需要
    ，以命令增減之；債務人不能清償債務或有不能清償之虞者
    ，得依消費者債務清理條例所定更生或清算程序，清理其債
    務；債務人對於金融機構負債務者，在聲請更生或清算前，
    應向最大債權金融機構請求協商債務清償方案，或向其住、
    居所地之法院或鄉、鎮、市、區調解委員會聲請債務清理之
    調解；債務人於法院調解不成立之日起二十日內，聲請更生
    或清算者，以其調解之聲請，視為更生或清算之聲請，不另
    徵收聲請費；債務人於調解期日到場而調解不成立，得當場
    於法院書記官前，以言詞為前項更生或清算之聲請，消費者
    債務清理條例第2 條、第3 條、第151 條第1 項、第153 條
    之1 第2 、3 項分別定有明文。又法院開始清算程序之裁定
    ，應載明其年、月、日、時，並即時發生效力；債務人之財
    產不敷清償清算程序之費用時，法院應裁定開始清算程序，
    並同時終止清算程序，復為同條例第83條第1 項、第85條第
    1 項所明定。　
二、本件聲請意旨略以：聲請人即債務人與2 女同住新北市中和
    區，5 年內未從事營業活動。聲請人於民國93年間，因遭亞
    旭電腦股份有限公司裁員，以債養債致積累債務，債務總金
    額為新臺幣（下同）574 萬5,581 元。而聲請人從事家庭代
    工，每月收入僅約1 萬元，生活多賴女兒資助，確有不能清
    償之虞。因對於金融機構負債務，曾向其住、居所地之法院
    聲請債務清理之調解，債權人國泰世華商業銀行股份有限公
    司未到場，於111 年3 月24日調解不成立。又未經法院裁定
    開始更生程序或許可和解或宣告破產，爰言詞向本院聲請清
    算等語。　　　　　
三、經查：
(一)聲請人所主張之上開事實，業據其提出110 年10月12日勞工
    保險被保險人投保資料表（明細）影本、房屋租賃契約書影
    本、財產及收入狀況說明書、財團法人金融聯合徵信中心查
    詢當事人綜合信用報告回覆書影本、債務人清冊、現戶全戶
    戶籍謄本、西元2022年5 月4 日切結書、109 、110 年度綜
    合所得稅各類所得資料清單、全國財產稅總歸戶財產查詢清
    單所示：臺東縣太麻里鄉房屋持分現值2,971元、出廠年月
    西元2016年1 月排氣量124 CC機車行照影本、至110 年12月
    21日存簿結餘33元之郵局存摺內頁影本、補正後之債權人清
    冊等為證。此外，本件又查無聲請人有消費者債務清理條例
    第6 條第3 項、第8 條或第82條第2 項所定駁回清算聲請之
    事由存在，則其聲請清算，應屬有據。　　
(二)又依聲請人提出財產及收入狀況說明書、西元2022年5 月4 
    日切結書、109 、110 年度綜合所得稅各類所得資料清單、
    全國財產稅總歸戶財產查詢清單所示：臺東縣太麻里鄉房屋
    持分現值2,971元、出廠年月西元2016年1 月排氣量124 CC
    機車行照影本、至110 年12月21日存簿結餘33元之郵局存摺
    內頁影本等，而清算本需清算程序費用，再參酌本件清算程
    序之規模，本院若選任管理人進行後續清算相關事宜，除須
    依事務之繁簡程度給付相當之酬金予管理人外，同時須支出
    相關郵務費用，堪認聲請人之財產，應不敷清償清算程序之
    費用，難認進行清算程序有利於債權人及債務人，是依消費
    者債務清理條例第85條第1 項之規定，應以裁定開始清算程
    序，並同時終止清算程序。　　　　　　
四、爰依首揭規定，裁定如主文。　　
中　　華　　民　　國　　111 　年　　6 　　月　　27　　日
                  民事第六庭    法　官　黃信滿
以上正本係照原本作成。
開始清算程序之裁定不得抗告，如不服同時終止清算程序之裁定
，應於裁定送達後10日內，以書狀向本院提出抗告，並繳納抗告
費新臺幣1,000 元。
本裁定已於111 年6 月27日上午11時公告。
中　　華　　民　　國　　111 　年　　6 　　月　　27　　日
               　　　　　　　　 書記官　蕭淳方